【裁判字號】    95,訴,1363
【裁判日期】    950828
【裁判案由】    偽造文書等
【裁判全文】
臺灣桃園地方法院刑事判決              95年度訴字第1363號
公  訴  人  台灣桃園地方法院檢察署檢察官
被      告  戊○○
                    （另案於台灣桃園監獄執行中）
指定辯護人  本院公設辯護人  丁○○
上列被告因偽造文書等案件，經檢察官提起公訴（94年度偵字第
11114 號），本院訊問被告後，被告自白犯罪，檢察官聲請協商
判決，經本院合議庭裁定由受命法官改依簡式審判程序後為協商
判決，本院判決如下：
    主      文
戊○○意圖為自己不法之所有，而侵占遺失物，處罰金新台幣壹
仟伍佰元，如易服勞役，以新台幣壹仟元折算壹日。又竊盜，累
犯，處有期徒刑拾月。又行使偽造私文書，足以生損害於他人，
累犯，處有期徒刑陸月，如附表編號一、二所示之物件均沒收。
應執行有期徒刑壹年貳月，罰金新台幣壹仟伍佰元，罰金如易服
勞役，以新台幣壹仟元折算壹日，如附表編號一、二所示之物件
均沒收。
    事實及理由
一、戊○○前有違反毒品危害防制條例、違反麻醉藥品管理條例
    、違反藥事法、侵占、贓物等前科，其中於民國八十八年間
    ，因贓物案件，經本院以八十八年度易字第二七一四號判決
    判處有期徒刑五月，提起上訴後，經台灣高等法院以八十九
    年度上易字第七六五號駁回上訴確定；另於八十八年間，因
    侵占案件，經本院以八十八年度易字第二六七二號判決判處
    有期徒刑四月，提起上訴後，經台灣高等法院以八十九年度
    上易字第八七九號駁回上訴確定；被告再於八十九年間，因
    施用第一級毒品海洛因及第二級毒品安非他命案件，經本院
    以八十九年度訴字第一五八一號判決分別判處有期徒刑七月
    、六月，應執行有期徒刑一年確定，上開四罪接續執行，於
    九十一年八月十五日縮短刑期假釋出監，並於九十一年十二
    月三日假釋未經撤銷，未執行之刑，以已執行完畢論（構成
    累犯）。戊○○復於九十四年三月間，在桃園縣平鎮市○○
    路上，拾獲甲○○所遺失之職業小型車汽車駕駛執照一張，
    竟意圖為自己不法之所有，予以侵占入己。又於九十四年五
    月十七日晚上某時，竟另基於意圖為自己不法所有，在桃園
    縣龍潭鄉科學園區內廣輝電子公司廠區，竊取乙○○所有之
    堆高機一台（型號：5HGL25、引擎號碼：ASFGL00-00000）
    得手。後被告另又起意將該堆高機變賣換現，於翌（十八）
    日，基於行使變造特種文書及行使偽造文書之犯意，將先前
    所拾獲並據為己有之甲○○所有之駕駛執照，換貼自己照片
    影印以變造後，再持該變造之影本向不知情丙○○（另為不
    起訴處分）偽稱為甲○○本人，而以新台幣（下同）九萬元
    代價販售上開堆高機，並於汽車買賣合約書上偽造甲○○之
    簽名及捺印而偽造文書，並持之交付丙○○以行使，足生損
    害於甲○○及丙○○。嗣經乙○○報警處理而循線查獲上情
    。
二、案經桃園縣政府警察局龜山分局報告台灣桃園地方法院檢察
    署檢察官偵查起訴。
三、證據名稱：
（一）被告於本院審理中之自白。
（二）證人乙○○、丙○○之指述。
（三）贓物認領保管單一張、進口報單一份、照片六張。
（四）汽車買賣合約書正本、經變造之甲○○汽車駕駛執照影本
      各一張。
四、本件被告已認罪，經檢察官與被告於準備程序達成協商之合
    意，其合意內容為：被告侵占遺失物之犯行，願受科處罰金
    五百元（經折算為新台幣一千五百元）；竊盜之犯行，願受
    科處有期徒刑十月；行使偽造私文書之犯行，願受科處有期
    徒刑六月。有期徒刑部分，應執行刑為有期徒刑一年二月。
    經查，上開協商合意並無刑事訴訟法第455 條之4 第1 項所
    列情形之一，檢察官聲請改依協商程序而為判決，本院爰不
    經言詞辯論，於協商合意範圍內為協商判決。
五、沒收：
（一）被告於扣案之汽車買賣合約書甲方簽名欄下偽造「甲○○
      」之簽名及捺印各一枚，及於立合約人欄下偽造示意為「
      甲○○」親自按捺之捺印一枚，均應依刑法第219 條規定
      沒收（按簽名雖為署押之一種，而署押係指在物體上署名
      或簽押，用以證明一定之意思表示或一定之事實者而言，
      如僅書寫姓名以資識別，而非證明一定之意思表示或一定
      事實，亦非表示本人簽名之意思者，則不生署押之問題（
      最高法院八十五年度台上字第一五四九號判決意旨參照）
      ，被告在該汽車買賣合約書立合約人欄下偽填「甲○○」
      三字，僅屬單純人別識別之作用，尚非表示本人簽名之意
      思，揆諸上開說明，此「甲○○」三字，並無署押之性質
      ，爰不予沒收）。
（二）扣案之經換貼被告照片以變造之甲○○汽車駕駛執照影本
      一張，已因簽立契約交予丙○○以行使，非被告所有之物
      ，爰不予沒收。
（三）未扣案之經換貼被告照片以變造之甲○○汽車駕駛執照正
      本一張，其上被告照片一張，係被告所有供犯罪所用之物
      ，雖被告稱已丟棄，然尚無證據顯示已滅失，自應依刑法
      第38條第1 項第2 款規定沒收。
六、應適用之法條：刑事訴訟法第455 條之2 第1 項、第455 條
    之4 第2 項、第455 條之8 ，修正後刑法第2 條第1 項前段
    及但書、第42條第3 項，刑法第216 條、第212 條、第210
    條、第219 條，裁判時刑法第337 條（即罰金刑最低度依修
    正後刑法第33條第5 款），行為時刑法第320 條第1 項（即
    罰金刑最低度依修正前刑法第33條第5 款），修正前刑法第
    55條、第47條、第51條第5 款、第38條第1 項第2 款，罰金
    罰鍰提高標準條例第1 條前段，刑法施行法第1 條之1 第1
    項、第2項前段。
七、附記事項：被告變造特種文書及偽造私文書之低度行為，各
    自已為其後持該文書行使之高度行為所吸收，不另論罪。被
    告所犯上開行使偽造文書、變造特種文書間，有手段、目的
    之牽連關係，為牽連犯，應依修正前刑法55條之規定，從一
    較重之行使偽造私文書處斷。
八、本判決除有刑事訴訟法第455條之4第1項第1款、第2款、第4
    款、第6款、第7款所定情形之一，或違反同條第2項規定者
    外，不得上訴。
九、如不服本件判決，得自收受判決送達之日起10日內，向本院
    提出上訴書狀，上訴於第二審法院。
本案經檢察官張啟聰到庭執行職務。
中    華    民    國    95    年    8     月    28  日
                      刑事第十二庭  法  官  陳  雪  玉
以上正本證明與原本無異。
如不服本判決，應於判決送達後10日內向本院提出上訴狀（應附
繕本），上訴於臺灣高等法院。
                                    書記官  戴  育  萍
中    華    民    國    95    年    9     月    5     日
本案論罪科刑法條：
刑法第216 、212、210條
中華民國刑法第216條
（行使偽造變造或登載不實之文書罪）
行使第 210 條至第 215 條之文書者，依偽造、變造文書或登載
不實事項或使登載不實事項之規定處斷。
中華民國刑法第212條
（偽造變造特種文書罪）
偽造、變造護照、旅券、免許證、特許證及關於品行、能力服務
或其他相類之證書、介紹書，足以生損害於公眾或他人者，處1
年以下有期徒刑、拘役或3 百元以下罰金。
中華民國刑法第210條
（偽造變造私文書罪）
偽造、變造私文書，足以生損害於公眾或他人者，處 5 年以下有
期徒刑。
裁判時刑法第337條
中華民國刑法第337條
（侵占遺失物罪）
意圖為自己或第三人不法之所有，而侵占遺失物、漂流物或其他
離本人所持有之物者，處 5 百元以下罰金。
行為時刑法第320條
中華民國刑法第320條
（普通竊盜罪、竊佔罪）
意圖為自己或第三人不法之所有，而竊取他人之動產者，為竊盜
罪，處 5 年以下有期徒刑、拘役或 5 百元以下罰金。
意圖為自己或第三人不法之利益，而竊佔他人之不動產者，依前
項之規定處斷。
前二項之未遂犯罰之。
附表：（見94年偵字第11114 號偵查卷第55頁）
一、「汽車買賣合約書」：「立合約人」欄下捺印一枚、簽名欄
    「甲方」下「甲○○」簽名及捺印各一枚。
二、未扣案變造之甲○○汽車駕駛執照正本上換貼之被告照片一
    張。


司法院資訊處製作；財團法人民間司法改革基金會備份。
